臺灣新竹地方法院刑事判決　　　　　　　 94年度易字第356號
公　訴　人　臺灣新竹地方法院檢察署檢察官
被　　　告　乙○○
　　　　　　甲○○
上列被告因竊盜案件，經檢察官聲請簡易判決處刑（94年度偵字
第986號），本院竹東簡易庭認不宜以簡易判決處刑，移由本院
改依通常程序審理，本院以簡式審判程序判決如下：
    主  文
乙○○收受贓物，累犯，處有期徒刑月，如易科罰金，以佰
元折算壹日；又共同竊盜，累犯，處有期徒刑肆月，如易科罰金
，以佰元折算壹日，扣案之鑰匙壹支沒收。應執行有期徒刑伍
月，如易科罰金，以佰元折算壹日。
甲○○共同竊盜，累犯，處有期徒刑肆月，如易科罰金，以佰
元折算壹日。
扣案之鑰匙壹支沒收。
    事  實
一乙○○、甲○○均係瘖啞人，乙○○前有多次違反麻醉藥品管
  理條例、違反懲治盜罪條例之前案犯罪紀錄，最近一次係於民
  國九十一年間，因竊盜案件，經本院以九十一年度易字第五一
  二號判處有期徒刑八月確定，並於九十三年四月二十一日縮刑
  期滿執行完畢。甲○○前有竊盜、搶奪、強盜、違反毒品危害
  防治條例及贓物之前案犯罪紀錄，最近一次係於九十年間，因
  竊盜案件，經本院以九十年度易字第一０二八號判處有期徒刑
  六月確定，並於九十一年十月二十六日執行完畢出監。詎二人
  皆不知悔改，乙○○於九十四年二月五日上午某時，雖明知真
  實姓名、年籍不詳之成年男子所借予之車牌號碼０四二二—HJ
  號之自用小貨車為財產犯罪所得之贓物（該自用小貨車原為丁○○所有，於九十四年二月五日上午八時許，在新竹市○○路
  與竹蓮街口失竊），仍不惜在新竹市○○路某處予以收受使用
  ；嗣於同年月八日十五時三十分許，與甲○○共同基於為自己
  不法所有之犯意聯絡，由乙○○駕駛上開小貨車附載甲○○至
  新竹縣新埔鎮○○路○段旱坑橋旁倉庫，共同以徒手搬運之方
  式，竊取丙○○所有置放倉庫內之冷氣壓縮機二台，得手後將
  該冷氣壓縮機二台載運至前述小貨車之際，當場經巡邏員警查
  獲，並扣得上開小貨車之鑰匙一支。
二案經新竹縣警察局新埔分局報請臺灣新竹地方法院檢察署檢察
  官偵查起訴。
    理  由
一本件被告乙○○、甲○○所犯贓物罪及普通竊盜罪，均非死刑
  、無期徒刑、最輕本刑為三年以上有期徒刑之罪，或高等法院
  管轄第一審之案件，被告等於本院行準備程序進行中，就被訴
  事實俱為有罪之陳述，經本院合議庭認合於修正後刑事訴訟法
  第二百七十三條之一之規定，裁定進行簡式審判程序，合先敘
  明。
二認定犯罪事實所憑之證據及認定之理由：
  訊據被告乙○○、甲○○對於上開事實業已於本院行準備程序
  及審理時坦承不諱，核與被害人丁○○、丙○○指證情節相符
  。又車牌號碼０四二二—HJ號之自用小貨車，係被害人丁○○
  於九十四二月五日上午八時許，在新竹市○○路與竹蓮街口失
  竊乙節，有贓物認領保管單、新竹縣警察局車輛尋獲電腦輸入
  單、扣押物品清單及扣案鑰匙照片各一紙附卷可稽（見偵查卷
  第三十三至三十六、五０、八十六頁）。而被告乙○○於向不
  詳姓名、年籍成年男子借用該車時，未索取前開車輛來源證明
  或相關證件，亦未約明聯絡還車之時間與方式，顯對於該車係
  來源不明之贓車已有所認識，則被告乙○○此部分自白要與事
  實相符。此外，復有汽車鑰匙一支扣案及被害人丙○○出具之
  贓物認領保管單一紙、照片十四張附卷可稽（見偵查卷第三十
  七至四０、四十三至四十九頁）。從而，本件事證明確，被告
  二人犯行均堪認定，應依法論科。
三論罪與科刑：
  核被告乙○○就事實欄一部份所為，係犯刑法第三百四十九條
  第一項之收受贓物罪，其與被告甲○○就事實欄二部分所為，
  則均係犯刑法第三百二十條第一項之竊盜罪。被告二人間，就
  前揭竊盜犯行，有犯意之聯絡及行為之分擔，均為共同正犯。
  又被告乙○○所犯上開二罪，犯意各別，罪名互殊，應予分論
  併罰。查被告乙○○前因竊盜案件，經本院以九十一年度易字
  第五一二號判處有期徒刑八月確定，甫於九十三年四月二十一
  日縮刑期滿執行完畢，被告甲○○前因竊盜案件，經本院以九
  十年度易字第一０二八號判處有期徒刑六月確定，甫於九十一
  年十月二十六日執行完畢出監，有臺灣高等法院被告前案紀錄
  表各一份附卷可稽，渠等於上開有期徒刑執行完畢後五年內，
  均再犯本件有期徒刑以上之竊盜罪，皆為累犯，應均依刑法第
  四十七條規定加重其刑。又被告二人均為瘖啞人，有中華民國
  身心障礙手冊影本一紙在卷可稽，並經本院當庭勘驗無誤，且
  依職權調閱前開本院以九十一年度易字第五一二號案卷核閱無
  誤，爰依刑法第二十條之規定減輕其刑，並依同法第七十一條
  第一項之規定先加重後減輕之。本院審酌被告二人，均不思循
  正當途徑獲取財富，且被告二人除上述構成累犯之犯罪紀錄外
  ，乙○○前尚曾違反麻醉藥品管理條例及懲治盜罪條例，甲○○則另有竊盜、搶奪、強盜、違反毒品危害防治條例及贓物之
  前案犯行，素行均屬不佳，竟仍不知悔改，任意進入他人倉庫
  竊取財物，危害社會治安與民眾財產安全，兼以被告乙○○任
  意收受來路不明之贓物並作為竊盜之交通工具，使被害人於財
  產遭受不法侵害後更加難以尋回，顯見渠等忽視他人財產權益
  之心態，惟念被告等均知坦承犯罪，收受之贓物與竊得之財物
  均據被害人領回，公訴人亦求為對被告甲○○從輕量刑等一切
  情狀，分別量處如主文所示之刑及諭知易科罰金之折算標準，
  並就被告乙○○部分定其應執行之刑。末查，扣案鑰匙一支，
  為被告乙○○犯收受贓物罪所用之物，且屬其所有，業據被告
  乙○○於警詢時供陳無訛，爰依刑法第三十八條第一項第二款
  併予宣告沒收。
四適用之法律：
  據上論斷，應依刑事訴訟法第四百五十二條、第二百七十三條
  之一第一項、第二百九十九條第一項前段，刑法第二十八條、
  第三百二十條第一項、第三百四十九條第一項、第四十七條、
  第二十條、第四十一條第一項前段、第五十一條第五款、第三
  十八條第一項第二款，罰金罰鍰提高標準條例第一條前段，判
  決如主文。
本案經檢察官陳宏兆到庭執行職務。
中　　華　　民　　國　　94　　年　　6　　月　　30 　　日
                   刑事第二庭  法  官  鄭子俊
以上正本證明與原本無異。
如不服本判決，應於判決送達後10日內向本院提出上訴狀 (應附
繕本)， 上訴於臺灣高等法院。
                                書記官  沈藝珠
中　　華　　民　　國　　94　　年　　6　　月　　30　　日
刑法第320條
意圖為自己或第三人不法之所有，而竊取他人之動產者，為竊盜
罪，處5年以下有期徒刑、拘役或500元以下罰金。
意圖為自己或第三人不法之利益，而竊佔他人之不動產者，依前
項之規定處斷。
前二項之未遂犯罰之。
刑法第349條
收受贓物者，處3年以下有期徒刑、拘役或500元以下罰金。
搬運、寄藏、故買贓物或為牙保者，處5年以下有期徒刑、拘役
或科或併科1千元以下罰金。
因贓物變得之財物，以贓物論。
